Paulina García Suárez

Egresada de ingeniería en administración con mención en marketing y gestión comercial.

Gilda 3320, Recoleta

+569 44919838

paulina.garcia@mayor.cl

OBJETIVO

Ingeniera en Administración con mención en marketing y gestión comercial de la universidad mayor. Responsable, proactiva, con gran disposición al aprendizaje, capaz de trabajar en equipo y con alta resistencia al trabajo bajo presión. Gran capacidad de adquirir nuevos conocimientos, experiencia en atención al público, habilidad para resolver problemas.

FORMACIÓN

2017 - 2020

Ingeniería en administración mención marketing y gestión comercial

Universidad Mayor.

2012-2015

Enseñanza media Liceo Leonardo Murialdo Santiago, Chile.

2016

Curso Ingles Básico Instituto Chileno Norteamericano

Información adicional —

Nacionalidad: chilena Fecha de nacimiento: 07 de junio de 1997

Rut: 19.548.299-3

Licencia de conducir tipo B

EXPERIENCIA

Mayo 2019 – Diciembre 2020

Asistente de proyectos • Textil y publicitaria Manuel Alejando Molina Albornoz EIRL MOLTEX.

- Revisar y analizar la viabilidad de licitaciones a través de "convenio marco", posteriormente postular a estás.
- Apoyar en la actualización de la página web.

Julio 2020 – Noviembre 2020

Práctica profesional • Asistente departamento de marketing • Polynesian Travel spa.

- Crear y aplicar un plan de contenido, con la finalidad de incrementar los seguidores en redes sociales.
- Generar estrategias para incrementar la visibilidad de las redes sociales de la agencia.

Aptitudes Claves

Marketing

Administración de proyectos
Manejo de office – nivel intermedio
Conocimiento de Marketing digital
Manejo de Facebook, Instagram y Google ads
Inglés – básico
Buen trabajo en equipo
Capacidad de trabajo individual
Capacidad de aprender rápidamente

Responsable Puntual

REFERENCIAS

[Disponible bajo solicitud.]